# 关于应如何界定该笔政府补助

提问人：patchama 时间：2011-10-29 09:01:51
A公司获得一笔国家重大专项科技项目补助资金，用于某技术的研究。项目期间为 2009 年 1 月-2010年 12 月，该项目在研发期间形成了几十项专利技术，公司在账务核算上对符合资本化条件的开发支出予以资本化并结转了无形资产。请问这笔补助应确认为与收益相关还是与资产相关的？

回答人：chenyiwei
回复 patchama 的帖子
如果可能，可以将该笔补助款按照该重大专项中的各子项的相对金额进行分拆，分解到各对应部分，再根据各部分的研发支出是否资本化，来确定对应该部分的补助款是与资产相关还是与收益相关。

回答人：chenyiwei
回复 patchama 的帖子
建议首先还是考虑能否按各子项的相对支出额比例、具体资金流向（个别认定）、总的研发支出中资本化支出所占比例和金额等因素，对所收到的补助款进行适当分拆，分解为各子项的对应支出，以及对应于资本化／费用化研发项目的支出。如果根据无形资产准则规定，可资本化的开发支出金额不重大的，可以认为均属于与收益相关的政府补助。
如果在尽了一切必要、合理的努力之后，仍无法实现合理分拆的，可以整体上界定为与收益相关的政府补助，在该项目的剩余实施年限内分摊计入各年度营业外收入。 如果该项补助款按照财税[2009]87号等相关规定界定为不征税收入的，则无论其对应的支出是资本化还是费用化，均不应涉及确认递延所得税问题，这是因为：对于对应于资本化支出的不征税收入形成的递延收益而言，递延收益和对应资产成本中不能税前列支部分可以互相抵减，抵减后净额的账面价值和计税基础均为零，并且递延收益和相关资产在初始确认时均是既不影响会计利润也不影响应纳税所得额；对于对应于未来费用化支出的不征税收入形成的递延收益而言，这部分递延收益在形成时既不影响应纳税所得额也不影响会计利润，适用所得税会计准则中的“初始计量豁免”条款。

提问人：tony868lamy 时间：2011-10-29 16:43:19
回复 chenyiwei 的帖子
如果在实务中企业申请到的补助资金无法分拆又如何操作为好呢？ 作为难以区分的综合性项目的政府补助，将政府补助整体归类为与收益相关的政府补助，视情况不同计入当期损益，或者在项目期内分期确认为当期收益。 此做法是否得当？

回答人：chenyiwei
只有在尽了一切必要、合理的努力之后仍然无法拆分的，才可以使用此方法。

提问人：hunaipeng 时间：2011-10-31 08:42:53
回复 chenyiwei 的帖子
陈老师，请问为什么不是在整个项目期间分摊，而是在剩余实施年限内分摊，即收到补助时，是否可以将已经实施的期间应摊金额补摊？

回答人：chenyiwei
由于此类政府补助的确认事实上采用收付实现制，因此对于收到之前的期间不应分摊政府补助，也就是在剩余实施年限内分摊。

提问人：qinfeng9588 时间：2011-10-31 22:59:26
回复 chenyiwei 的帖子
请教陈老师：
政府补助要是定性为与受益相关，那么政府补助用以弥补发生的费用。政府补助是否应该以项目已发生的费用额为限来进行摊销计入损益？也即不是按照时间来进行摊销，而是以弥补费用为标准。

回答人：chenyiwei
如作为补偿对象的费用可以单独识别、单独核算的，可以这样处理。与未来发生的费用性支出相关的补助不应按照时间比例摊销。